臺灣臺北地方法院民事裁定  
                                111年度北簡字第17299號 
原      告  徐鏡婷  
訴訟代理人  陳慶尚律師                      
複代理人    王兆華律師
被      告  呂淑芬  
上列原告與被告呂淑芬間修復漏水等事件，本院裁定如下： 
    主  文
原告應於本裁定送達後14日內，就民事起訴狀訴之聲明第一項「
被告3樓房屋」之修復所需費用提出相關證據資料，以查報此部
分訴訟標的價額【如未能提出致訴訟標的之價額不能核定者，此
部分訴訟標的價額應以新臺幣165萬元計算】。並於加計訴之聲
明第二項之訴訟標的金額新臺幣35萬5,700元後，依民事訴訟法
第77條之13所定費率，扣除前繳裁判費新臺幣6,860元，補繳本
件裁判費，逾期不補正，即駁回原告之訴。
    理  由
一、按提起民事訴訟，應依民事訴訟法第77條之1第2項、第77條
    之13規定，按訴訟標的起訴時之交易價額繳納裁判費，此為
    必備之程式。又訴訟標的之價額，由法院核定；以一訴主張
    數項標的者，其價額合併計算之，同法第77條之1第1項、第
    77條之2第1項前段定有明文。如起訴不合此等程式，法院應
    定期命其補正，逾期未補正，應以裁定駁回之；前開規定於
    簡易訴訟程序準用之，同法第249條第1項第6款、第436條第
    2項亦分別定有明文。　　
二、本件原告請求修復漏水等事件，原告所提出民事起訴狀就訴
    之聲明第一項記載：「被告應自行修繕其區分所有門牌號碼
    臺北市○○區○○路000巷0弄0號三樓房屋之浴廁防水層及排水
    管線至不漏水狀態」，惟就此部分並未提出相關證據資料以
    供認定此部分修復費用，致本院無從核定本件訴訟標的價額
    。倘原告不能提供「被告3樓房屋」部分相關證據資料以供
    認定此部分修復費用，按民事訴訟法第77條之12「訴訟標的
    之價額不能核定者，以第四百六十六條所定不得上訴第三審
    之最高利益額數加十分之一定之」規定，則訴之聲明第一項
    關於「被告3樓房屋」修復部分之價額核定為新臺幣165萬元
    。爰依首揭法條規定，命原告於收受本件裁定送達14日內補
    正如主文所示之事項，逾期未補正，即駁回原告之訴。
三、又原告主張本件漏水原因係被告系爭3樓房屋「管線漏水及
    防水層失效」所致，應就此項事實提出相當之證明，並表明
    是否聲請鑑定漏水原因；又原告所提出之估價單，其上記載
    施工地址為「大直區…」，是否誤載？且其上無任何簽名或
    蓋章，應予補正。
四、依民事訴訟法第249條第1項但書，裁定如主文。
中　　華　　民　　國　　111 　年　　12　　月　　20　　日
                          臺北簡易庭
                              法　官　郭麗萍
以上正本係照原本作成。
如不服本裁定關於核定訴訟標的價額部分，應於送達後10日內向
本院提出抗告狀，並繳納抗告費新臺幣1,000元；其餘關於命補
繳裁判費部分，不得抗告。
中　　華　　民　　國　　111 　年　　12　　月　　20　　日
                      　　　    書記官　陳怡如